臺中高等行政法院判決　　　　　　　　　　　　　　　九十二年度訴字第五六八號
　　　　　　　　　　　　　　　.
　　原　　　告　甲○○
　　訴訟代理人　丁○○
　　被　　　告　彰化縣政府
　　代　表　人　乙○○
　　訴訟代理人　丙○○
　　　　　　　　戊○○
右當事人間因就業服務法事件，原告不服行政院勞工委員會中華民國九十二年四月二
十九日勞訴字第○九二○○○九三八三號訴願決定，提起行政訴訟。本院判決如左︰
　　主  文
原告之訴駁回。
訴訟費用由原告負擔。
　　事  實
一、事實概要：原告非法聘僱未經申請許可之印尼籍監護工WINI（女性、護照號碼：
    AD六三二二○六，簡稱Ｗ君），自民國（下同）九十一年三月廿三日起於其住宅
    內從事照顧其母之監護工工作及於彰化市○○街三十三號從事打掃工作，案經彰
    化縣警察局彰化分局查獲，並以九十一年七月四日彰警分外字第二○一○○○一
    號函及九十一年八月八日彰警分外字第○九一○二○一○○○一號函，移由被告
    審查屬實，乃以原告違反就業服務法第五十七條第一款，依同法第六十三條第一
    項規定，處罰鍰新臺幣（下同）十五萬元，原告不服提起訴願，亦遭決定駁回，
    遂提起本件行政訴訟。
二、兩造之聲明：
    (一)原告聲明求為判決：訴願決定及原處分均撤銷。
　　(二)被告聲明求為判決：
      1.駁回原告之訴。
      2.訴訟費用由原告負擔。
三、兩造之陳述及爭點：
    (一)原告主張之理由：
      1.該印尼籍外勞Ｗ君到彰化縣彰化市○○街三十三號二樓，係由順立開發有限
        公司負責人（即仲介人）吳三照及其印尼輔導員張琪惠二人帶來與原告之父
        丁○○洽談僱用該名外勞事宜，當時吳三照、張琪惠二人曾向原告父親開價
        仲介費要五○、○○○元，並說若不方便，可先付一半二五、○○○元，被
        原告父親認為不當，認為人尚未來工作，豈有先付介紹費之理呢？因此拒絕
        僱用，嗣原告父親因另有急事外出，且表示拒與再談，詎料為此引起吳三照
        、張琪惠二人不滿，即向警方報案，警方到彰化市○○街三十三號一、二樓
        現場時，僅見順立開發有限公司負責人吳三照及輔導員張琪惠二人與該名外
        勞三人而已，一、二樓係營業場所，原告及母親並非居住該住處，警方查獲
        外勞時，現場並無從事任何工作，是警方所製作筆錄，非原告之自由意識下
        告白，且其內容亦有不合情理之處，原處分及訴願決定，均嫌速斷，難令人
        甘服。
      2.本案印尼籍監護工Ｗ君，係由蘇玉枝聘僱住於彰化縣秀水鄉金興一鄰圳岸一
        二六號之自宅內，從事照顧其夫之監護工工作，被彰化縣警察局彰化分局於
        九十一年七月一日查獲，此項事實之明證，於被告另案處分蘇玉枝之答辯狀
        中有所說明。依據本案被告答辯狀所陳述：「原告非法聘僱未經申請許可之
        印尼籍監護工ＷＩＮＩ（女性、護照號碼：ＡＤ六三二二○六），於彰化市
        ○○路一二三號之自宅內從事照顧其母親之監護工工作及於彰化市○○街三
        三號從事打掃工作，案經彰化縣警察局彰化分局於九十一年七月一日當場查
        獲之詞」確與事實不符，甚至該名監護工Ｗ君豈能於九十一年七月一日居住
        三處不同地址從事看護工及打掃工作時，均被查獲之情事呢？由此足見被告
        對本案之處罰，並無認定事實之證據，顯然未盡詳查之能事，實有草率為武
        斷而不當。
      3.被告對人民有所處罰，必須確實證明其違法之事實物證，應從證物認定事實
        為要件，不得以猜度臆測為依據，此有行政法院三十九年判字第二號判例所
        示，詎料，被告及訴願機關，竟未深究實情，遞予維持，實有嚴重違反證據
        法則。
    (二)被告答辯之理由：
      1.緣原告非法聘僱未經申請許可之印尼籍監護工Ｗ君（女性、護照號碼：AD六
        三二二○六），自九十一年三月廿三日起於自宅內從事照顧渠母之監護工工
        作，案經彰化縣警察局彰化分局查獲，並以九十一年七月四日彰警分外字第
        二○一○○○一號函及九十一年八月八日彰警分外字第○九一○二○一○○
        ○一號函，移由被告以九十一年十二月二十四日府勞就字第○九一○二四○
        四七一二號罰鍰處分書，以違反就業服務法第五十七條第一款「聘僱未經許
        可、許可失效或他人所申請聘僱之外國人」，依同法第六十三條第一項規定
        處罰鍰新臺幣十五萬元整。
      2.按「雇主聘僱外國人不得有下列情事：一、聘僱未經許可、許可失效或他人
        所申請聘僱之外國人。：：」、「違反：第五十七條第一款：規定者，處新
        臺幣十五萬元以上七十五萬元以下罰鍰。」分別為就業服務法第五十七條第
        一款及第六十三條第一項所明定。
      3.查本案原告甲○○非法聘僱未經申請許可之印尼籍監護工Ｗ君（女性、護照
        號碼：AD六三二二○六）於彰化市○○路一二三號之自宅內從事照顧其母之
        監護工工作及於彰化市○○街三十三號從事打掃工作，案經彰化縣警察局彰
        化分局於九十一年七月一日當場查獲，此有原告、蘇玉枝君、印尼籍監護工
        Ｗ君及兩名仲介人員吳三照及張琪惠之偵訊筆錄附原處分卷可稽。
      4.原告訴稱：：：：查該印尼籍外勞Ｗ君到彰化市○○街三十三號二樓，係由
        順立開發有限公司負責人（即仲介人）吳三照及其印尼輔導員張琪惠二人帶
        來與原告之父丁○○洽談僱用該名外勞事宜，············當
        時吳三照、張琪惠二人曾向我家父開價仲介費要五萬元，並說若不方便，可
        先付一半二萬五千元，斯時被家父認為不當，········因此拒絕僱
        用，嗣時父親另有急事外出，以表拒與再談，詎料為此引起吳三照、張琪惠
        二人不滿，即向警方報案。··············云云。惟查本案
        據卷附資料「你今因何事接受警方製作筆錄？」原告：「因警方於九十一年
        七月一日十八時在彰化市○○街三十三號二樓查獲印尼籍女子WINI威妮（·
        ···············）非法打工所以接受警方製作筆錄。」、
        「該印尼籍女子WINI威妮是否為你向勞委會申請許可工作？」原告：「不是
        ，是蘇玉枝（····················）申請的。」、
        「你與蘇玉枝是何關係，認識多久？」原告：「朋友關係，四個多月。」、
        「為何印尼籍女子WINI威妮會至你住家彰化市○○路一二三號從事看護工作
        ？你有無向勞委會申請外勞看護？」原告：「因蘇玉枝家庭經濟狀況不是很
        好，付不起外勞薪資，而我母親身體行動不方便，蘇玉枝就提議將他所申請
        的外勞威妮先行至我家照顧我母親，由我向勞委會申請，只是還沒許可下來
        。」、「該印尼籍女子威妮在你家從事看護多久時間？薪資為何？你有無提
        （供）食住？」原告：「大約十天左右，因外勞只工作十天所以薪資約新台
        幣陸仟元，其餘外勞薪資由蘇玉枝跟我借，由我先行墊款付給外勞。我有提
        供食住。」，另蘇玉枝君前因違反就業服務法之規定，故行政院勞工委員會
        於九十年八月十四日以台九十勞職外字第○二二三五九三號函撤銷前一合法
        申請之外籍監護工Ｃ君之聘僱許可且蘇玉枝君聘僱外國人名額一名不予保留
        ，是蘇玉枝君自始未取得聘僱印尼籍監護工Ｗ君之聘僱許可，然蘇玉枝君卻
        自九十年八月二十九日起即非法聘僱Ｗ君為其從事工作，嗣後並轉介給原告
        非法聘僱，此經查詢行政院勞工委員會外勞作業系統印尼籍外國人Ｗ君自入
        境後未有由任何雇主合法聘僱之資料至明。復查原告於陳述意見書中稱「蘇
        玉枝君係學許水緣君（即原告之母）之外甥女，見其姨母乏人照料，適時伸
        出援手，則由順立仲介公司人員帶去洽談，此為一般親友相互之間之協助。
        」然其於偵訊筆錄中卻稱「你與蘇玉枝是何關係，認識多久？」原告：「朋
        友關係，四個多月。」是原告於接受偵訊時有諸多之說詞與事實不符，惟雖
        無法由偵訊筆錄及卷附資料中得知原告自何時開始非法聘僱Ｗ君，然其確實
        非法聘僱Ｗ君之事實不容置疑，此有原告、蘇玉枝、印尼籍監護工Ｗ君及兩
        名仲介人員吳三照及張琪惠之偵訊筆錄附原處分卷可稽。雖原告於行政訴訟
        時稱偵訊筆錄乃警方為不實之記載欲入人於罪，然偵訊筆錄既經原告等於末
        後簽名並捺指印，除有具體事證證明其非於自由意識下或有其他不法情事使
        其為此陳述，殊不容原告於事後反覆其詞。故本件既經原告等於接受偵訊時
        坦承不諱，且為警方當場查獲，是原告違法事實洵堪認定。
      5.原告主張無理由，請判決如被告之聲明。
　　理  由
一、按「雇主聘僱外國人不得有下列情事﹕一、聘僱未經許可、許可失效或他人所申
    請聘僱之外國人。：：﹕」、「違反：：﹕第五十七條第一款：：﹕規定者，處
    新臺幣十五萬元以上七十五萬元以下罰鍰。」分別為就業服務法第五十七條第一
    款及第六十三條第一項所明定。
二、本件原告非法聘僱未經申請許可之印尼籍監護工Ｗ君於彰化市○○路一二三號之
    自宅內從事照顧其母之監護工工作及於彰化市○○街三十三號從事打掃工作，案
    經彰化縣警察局彰化分局於九十一年七月一日當場查獲，並以九十一年七月四日
    彰警分外字第二○一○○○一號函及九十一年八月八日彰警分外字第○九一○二
    ○一○○○一號函移由被告審查屬實，並有原告、蘇玉枝、印尼籍監護工Ｗ君及
    兩名仲介人員吳三照及張琪惠之偵訊筆錄附原處分卷可稽，被告乃以原告違反就
    業服務法第五十七條第一款規定，而依同法第六十三條第一項處罰鍰十五萬元，
    依首揭規定，原處分並無違誤。
三、原告起訴主張，其因拒絕僱用仲介帶來之外籍監護工Ｗ君，而使仲介心生不滿，
    遂報警處理，而仲介所述皆非屬實，甚至該名監護工Ｗ君豈能於九十一年七月一
    日居住三處不同地址從事看護工及打掃工作時，均被查獲之情事呢？足見被告對
    本案之處罰，並無認定事實之證據，顯然未盡詳查之能事，實有草率為武斷而不
    當云云。然查：
    (一)蘇玉枝前因違反就業服務法之規定，故行政院勞工委員會於九十年八月十四日
      以台九十勞職外字第○二二三五九三號函撤銷前一合法申請之外籍監護工Ｃ君
      之聘僱許可且蘇玉枝聘僱外國人名額一名不予保留，是蘇玉枝自始未取得聘僱
      印尼籍監護工Ｗ君之聘僱許可，然蘇玉枝卻自九十年八月二十九日起即非法聘
      僱Ｗ君為其從事工作，嗣後並轉介給原告非法聘僱，此經被告查詢行政院勞工
      委員會外勞作業系統印尼籍外國人Ｗ君自入境後未有由任何雇主合法聘僱之資
      料至明，並有行政院勞工委員會九十一年十二月十八日勞職外字第○九一○二
      ○六八六一--一號函附於原處分卷可參。
    (二)而原告於九十一年七月二十九日陳述書（見原處分卷）中稱「蘇玉枝係學許水
      緣（即原告之母）之外甥女，見其姨母乏人照料，適時伸出援手，則由順立仲
      介公司人員帶去洽談，此為一般親友相互之間之協助。」然其於偵訊筆錄中卻
      稱「（問：你與蘇玉枝是何關係，認識多久？）原告答：朋友關係，四個多月
      。」（見原處分卷內彰化分局中正派出所九十一年七月一日偵訊調查筆錄），
      足見原告於接受偵訊時有諸多之說詞與事實不符，且原告於警訊時亦坦承該外
      勞Ｗ君有至原告住家從事看護原告母親許水緣（見同上偵訊筆錄），核與蘇玉
      枝、印尼籍監護工Ｗ君、兩名仲介人員吳三照、張琪惠於警訊所述相符，此亦
      有其等之偵訊筆錄附原處分卷可稽，足見原告有非法聘僱Ｗ君為其從事工作，
      違規事實甚為明確，被告依規定予以處罰鍰，並無不合。原告主張其因拒絕僱
      用仲介帶來之外籍監護工Ｗ君，而使仲介心生不滿，遂報警處理，而仲介所述
      皆非屬實，該名監護工Ｗ君豈能於九十一年七月一日居住三處不同地址從事看
      護工及打掃工作時，均被查獲之情事，被告對本案之處罰，並無認定事實之證
      據，亦未盡詳查之能事，實有草率為武斷而不當云云並非可採。
四、綜上所述，被告依首揭規定處原告十五萬元罰鍰，並無違誤，訴願決定予以維持
    ，亦無不合，原告起訴請求撤銷，為無理由，應予駁回。
據上論結，本件原告之訴為無理由，依行政訴訟法第一百九十五條第一項後段、第九
十八條第三項前段，判決如主文。
中　　華　　民　　國　　九十三　　　年　　　一　　　　月　　　二十九　　日
                 臺 中 高 等 行 政 法 院   第 三 庭
                                審 判 長 法     官　王　茂　修
                                         法     官　許　金　釵
                                         法     官　莊　金　昌
右正本證明與原本無異。
如不服本判決，應於判決送達後二十日內向本院提出上訴書狀，其未表明上訴理由者
，應於提起上訴後二十日內向本院提出上訴理由書（須依對造人數附具繕本）；如於
本判決宣示或公告後送達前提起上訴者，應於判決送達後二十日內補提上訴理由書（
須附繕本）。未表明上訴理由者，逕以裁定駁回。
提起上訴應預繳送達用雙掛號郵票三九○元（三十四元及五元郵票各十份)。
中　　華　　民　　國　　九十三　　　年　　　一　　　　月　　　二十九　　日
　　　　　　　　　　　　　　　　　　　　法院書記官  杜  秀  君
